nb: Dekselfunksjoner: Justerbare mål; Antityveri; Pustende design; Bærepose; Kuldebestandig; Støvtett; Enkel å installere; Brannsikker; Varmeresistent; Innvendig polstring; Lett; Fuktbestandig; Muggbestandig; Ikke-falmende; Reflekterende; Avtakbar; Ripebestandig; UV-beskyttelse; Vegansk; Vannsikker; Annet
hu: Tartó jellemzői: Állítható méretek; Lopásgátló funkció; Légáteresztő anyag; Hordtáska; Hidegálló; Porálló; Egyszerűen összeszerelhető; Tűzálló; Hőálló; Belső párnázás; Könnyű; Nedvességálló; Penészálló; Színtartó; Fényvisszaverő; Eltávolítható; Karcálló; UV-védelem; Vegán; Vízálló; Egyéb
es: Características de la tapa: Dimensiones regulables; Antirrobo; Diseño transpirable; Bolsa de transporte; Resistente al frío; Antipolvo; Fácil de instalar; Resistente al fuego; Resistente al calor; Acolchado interno; Liviano; Resistente a la humedad; Resistente al moho; No destiñe; Reflectante; Despegables; Resistente a los arañazos; Protección UV; Producto vegano; Impermeable; Otros
it: Funzionalità della copertina: Dimensioni regolabili; Antifurto; Design traspirante; Borsa da trasporto; Resistente al freddo; A prova di polvere; Facile da installare; Ignifugo; Resistente al calore; Imbottitura interna; Leggero; Resistente all'umidità; Antimuffa; Non sbiadisce; Riflettente; Rimovibili; Antigraffio; Protezione UV; Per vegani; Impermeabile; Altro
tr: Kapak özellikleri: Ayarlanabilir boyutlar; Hırsızlık önleme; Nefes alan tasarım; Eşya çantası; Soğuğa dayanıklı; Toz geçirmez; Kurulumu kolay; Yangına dayanıklı; Isıya dayanıklı; İç dolgu; Hafif; Neme dayanıklı; Küflenmeye dayanıklı; Solmaz; Reflektif; Çıkarılabilir; Çizilmeye dayanıklı; UV koruması; Vegan dostu; Su geçirmez; Diğer
ru: Характеристики покрывающей части: Регулируемые размеры; Защита от кражи; Дышащая конструкция; Сумка для переноски; Холодостойкий; Пыленепроницаемый; Простая установка; Огнестойкий; Термостойкий; Внутренняя обивка; Легкий; Влагостойкий; Устойчив к плесени; Не выцветает; Отражающий; Съемный; Устойчив к царапинам; Защита от УФ-излучения; Подходит для веганов; Водонепроницаемый; Другое
de: Cover-Funktionen: Einstellbare Abmessungen; Diebstahlschutz; Atmungsaktives Design; Tragetasche; Kältebeständig; Staubdicht; Einfache Installation; Feuerresistent; Hitzebeständig; Innenpolsterung; Leicht; Feuchtigkeitsresistent; Schimmelresistent; Lichtecht; Reflektierend; Abtrennbar; Kratzfest; UV-Schutz; Geeignet für Veganer; Wasserdicht; Sonstiges
lt-LT: Užvalkalo ypatybės: Reguliuojami matmenys; Apsauga nuo vagystės; Orui laidus dizainas; Nešiojamas krepšys; Atsparus šalčiui; Atsparus dulkėms; Lengvai tvirtinamas; Atsparus ugniai; Atsparus karščiui; Vidinis paminkštinimas; Lengvas; Atsparus drėgmei; Atsparus pelėsiui; Neblunkantis; Atspindintis šviesą; Nuimamas; Atsparus įbrėžimams; UV apsauga; Tinkantis veganams; Atsparus vandeniui; Kita
vi: Tính năng nắp: Kích thước có thể điều chỉnh; Chống trộm; Thiết kế thoáng khí; Túi đựng; Chống lạnh; Chống bụi; Dễ lắp đặt; Chịu lửa; Chịu nhiệt; Phần đệm bên trong; Hạng nhẹ; Chịu ẩm; Chống nấm mốc; Không phai; Phản chiếu; Tháo rời được; Khả năng chống xước; Chống tia cực tím; Phù hợp với người ăn chay; Chống thấm nước; Khác
fr: Caractéristiques de la couverture: Dimensions réglables; Antivol; Design respirant; Sac; Résistant au froid; Étanche à la poussière; Facile à installer; Résistant au feu; Résistant à la chaleur; Rembourrage interne; Léger; Résistant à l’humidité; Résistant à la moisissure; Ne se décolore pas; Réfléchissant; Repositionnable; Résistant aux rayures; Protection contre les UV; Convient aux végétaliens; Imperméable; Autre
pt-BR: Recursos de capa: Dimensões ajustáveis; Antirroubo; Design respirável; Bolsa de transporte; Resistente ao frio; À prova de poeira; Fácil de instalar; Evita a propagação de fogo; Resistente ao calor; Acolchoamento interno; Leve; Resistente à umidade; Resistente a mofo; Não desbota; Refletivo; Removível; Resistente a riscos; Proteção UV; Vegano; À prova d'água; Outro
fi: Kannen ominaisuudet: Säädettävät mitat; Murtosuojaus; Hengittävä muotoilu; Kantolaukku; Kylmää kestävä; Pölysuojattu; Helppo asentaa; Palonkestävä; Lämmönkestävä; Sisäänrakennettu pehmuste; Kevyt; Kosteutta kestävä; Homeenkestävä; Haalistumaton; Heijastava; Irrotettava; Naarmuuntumaton; UV-suojaus; Vegaaniystävällinen; Vedenkestävä; Muu
hr-HR: Značajke navlake: Podesive dimenzije; Zaštita od krađe; Prozračan dizajn; Torba za nošenje; Otporan na hladnoću; Otporan na prašinu; Jednostavno postavljanje; Vatrootporan; Otporan na toplinu; Unutarnja podstava; Lagani; Otporan na vlagu; Otporan na plijesan; Ne blijedi; Reflektirajući; Uklonjivo; Otporan na ogrebotine; Zaštita od UV zračenja; Pogodno za vegane; Vodootporan; Ostalo
sk-SK: Vlastnosti obalu: Nastaviteľné rozmery; Ochrana proti krádeži; Priedušný dizajn; Taška na prenášanie; Chladuvzdorný; Prachotesný; Jednoduchá inštalácia; Ohňovzdorný; Teplovzdorný; Vnútorné polstrovanie; Ľahký; Odolný voči vlhkosti; Odolný voči plesniam; Neblednúci; Reflexný; Odnímateľný; Odolný voči poškriabaniu; UV ochrana; Vhodné pre vegánov; Vodotesný; Iné
sv: Detaljer för omslag: Justerbara mått; Antistöld; Andningsbar design; Bärväska; Köldbeständig; Dammtät; Lätt att installera; Brandbeständig; Värmebeständig; Invändig stoppning; Lättvikt; Fuktbeständig; Mögelbeständig; Icke blekning; Reflekterande; Avtagbar; Reptålig; UV-skydd; Veganvänlig; Vattensäker; Övrigt
pt-PT: Características da capa: Dimensões ajustáveis; Antirroubo; Design respirável; Bolsa para transporte; Resistente ao frio; À prova de pó; Fácil de instalar; Resistente ao fogo; Resistente ao calor; Enchimento interno; Leveza; Resistente à humidade; Resistente ao mofo; Não desbota; Refletor; Removível; Resistente a riscos; Proteção UV; Adequado para veganos; Impermeável; Outro
cs: Vlastnosti krytu: Nastavitelné rozměry; Ochrana proti krádeži; Prodyšný design; Přepravní taška; Odolné proti mrazu; Odolné proti prachu; Snadná instalace; Ohnivzdornost; Tepelná odolnost; Vnitřní polstrování; Lehké; Odolnost proti vlhkosti; Odolnost proti plísním; Neblednoucí; Reflexní; Odnímatelný; Odolné proti poškrábání; Ochrana proti UV záření; Vhodné pro vegany; Voděodolný; Jiné
ro-RO: Caracteristici husă: Dimensiuni reglabile; Antifurt; Design respirabil; Geantă de transport; Rezistență la frig; Rezistență la praf; Ușor de instalat; Rezistență la incendii; Rezistență la căldură; Umplutură interioară; Ușoară; Rezistență la umezeală; Rezistență la mucegai; Nu se decolorează; Reflectorizantă; Reutilizabilă; Rezistență la zgârieturi; Protecție UV; Vegană; Impermeabilă; Altele
ko: 커버 기능: 가변 치수; 도난 방지; 통기성 좋은 디자인; 캐리 백; 내한성; 방진; 쉬운 설치; 내화성; 내열성; 내부 패딩; 경량; 내습성; 곰팡이 내성; 변색 방지; 반사; 제거 가능; 긁힘 방지; UV 차단; 비건 친화적; 방수; 기타
sl-SI: Lastnosti prevleke: Prilagodljive dimenzije; Proti kraji; Dihajoča zasnova; Torba za prenašanje; Odporno na mraz; Odporno na prah; Enostavno za namestitev; Odporno proti ognju; Odporno na vročino; Notranje oblazinjenje; Lahko; Odporno na vlago; Odporno proti plesni; Ne bledi; Odsevno; Odstranljivo; Odporno na praske; UV-zaščita; Veganom prijazno; Vodoodporen; Drugo
bg-BG: Характеристики на покритието: Регулируеми размери; Защита от кражба; Дишащ дизайн; Чанта за носене; Студоустойчив; Прахоустойчив; Лесен за монтаж; Пожароустойчив; Термоустойчив; Вътрешна подплата; Олекотен; Устойчив на влага; Устойчив на плесени; Неизбледняващ; Отразяващ; Сменяем; Устойчив на надраскване; UV защита; Подходящ за вегани; Водоустойчив; Други
nl: Kenmerken omslag: Verstelbare afmetingen; Antidiefstal; Luchtig ontwerp; Draagtas; Koudbestendig; Stofdicht; Eenvoudig te installeren; Vuurbestendig; Hittebestendig; Interne vulling; Lichtgewicht; Vochtbestendig; Schimmelbestendig; Vervaagt niet; Reflecterend; Uitneembaar; Krasbestendig; UV-bescherming; Geschikt voor veganisten; Waterdicht; Andere
th: คุณลักษณะของที่ครอบ: ปรับขนาดได้; ป้องกันการโจรกรรม; การออกแบบที่ระบายอากาศได้ดี; กระเป๋าถือ; ทนต่อความเย็น; กันฝุ่น; ติดตั้งไม่ยาก; ทนต่อไฟ; ทนต่อความร้อน; แผ่นรองของภายใน; น้ำหนักเบา; ทนต่อความชื้น; ป้องกันเชื้อรา; สีไม่ตก; สะท้อนแสง; ถอดออกได้; ทนต่อการขีดข่วน; ป้องกันรังสียูวี; วีแกนรับประทานได้; กันน้ำ; อื่นๆ
pl: Charakterystyka pokrowca: Regulowane wymiary; Zabezpieczenie przed kradzieżą; Oddychająca konstrukcja; Torba transportowa; Odporny na zimno; Pyłoszczelny; Łatwa do instalacji; Żaroodporny; Odporne na wysokie temperatury; Wewnętrzna wyściółka; Lekkie; Odporny na wilgoć; Odporny na pleśń; Nie blakną; Odblaskowe; Wymienne; Odporne na zarysowania; Ochrona przed promieniowaniem UV; Przyjazny dla wegan; Wodoszczelny; Inne
ja: カバー機能: 調整可能な寸法; 盗難防止; 通気性デザイン; キャリーバッグ; 耐寒性; 防塵; 取り付けやすい; 耐火性; 耐熱性; 内部パッド; 軽量; 耐湿性; 防カビ; 色落ちしない; 反射式; 取り外し可能; 傷つきにくい; UVカット; ビーガン対応; 防水; その他
el: Χαρακτηριστικά καλύμματος: Ρυθμιζόμενες διαστάσεις; Αντικλεπτικό; Σχεδιασμός που αναπνέει; Τσάντα μεταφοράς; Ανθεκτική στο κρύο; Ανθεκτικό στη σκόνη; Εύκολο στην τοποθέτηση; Πυρίμαχο; Ανθεκτική στη θερμότητα; Εσωτερική επένδυση; Μικρού βάρους; Ανθεκτικό στην υγρασία; Ανθεκτικό στη μούχλα; Δεν ξεθωριάζει; Ανακλαστικό; Αφαιρούμενο; Ανθεκτικό στις γρατσουνιές; Προστασία από την υπεριώδη ακτινοβολία; Χωρίς υλικά ζωικής προέλευσης; Αδιάβροχο; Άλλο
da: Coverfunktioner: Justerbare dimensioner; Anti-tyveri; Åndbart design; Bæretaske; Kuldebestandig; Støvtæt; Nem at installere; Brandsikker; Varmeresistent; Indvendig polstring; Letvægts; Fugtbestandig; Modstandsdygtig over for skimmelsvamp; Ikke-falmende; Reflekterende; Aftagelig; Modstandsdygtig mod ridser; UV-beskyttelse; Vegansk; Vandtæt; Andet
en: Cover features: Adjustable dimensions; Anti-theft; Breathable design; Carry bag; Cold resistant; Dustproof; Easy to install; Fire resistant; Heat resistant; Internal padding; Lightweight; Moisture resistant; Mold resistant; Non-fading; Reflective; Removable; Scratch resistant; UV protection; Vegan friendly; Waterproof; Other
zh-CN: 封面特征: 可调节尺寸; 防盗; 透气设计; 手提包; 耐寒; 防尘; 易于安装; 耐火; 耐热; 内部填充; 轻质; 防潮; 防霉; 不褪色; 反光; 可移动; 耐刮擦; 防紫外线; 人造革; 防水; 其他
zh-TW: 蓋子特點: 可調尺寸; 防盜; 透氣設計; 手提包; 耐寒; 防塵; 易於安裝; 抗火; 耐熱; 內部填充; 輕盈; 防潮; 防黴; 不褪色; 反光; 可拆式; 耐刮; 紫外線防護; 素食友善; 防水; 其他